【裁判字號】    89,交易,31
【裁判日期】    890601
【裁判案由】    過失致死
【裁判全文】
臺灣嘉義地方法院刑事判決                          八十九年度交易字第三一號
    公  訴  人  臺灣嘉義地方法院檢察署檢察官
    被      告  乙○○
右列被告因過失致死案件，經檢察官提起公訴（八十九年度偵字第四五一號），本院
判決如左：
    主  文
乙○○因過失致人於死，處有期徒刑柒月，緩刑年。
    事  實
一、乙○○於民國八十八年十二月二十七日上午五時三十分許，駕駛車牌號碼ＹＩ─
    四三一九號自小客車搭載友人周文光，沿嘉義縣太保市○○路○段之市區道路由
    東往西方向行駛（起訴書誤載為由西往東），途經前開北港路二段五四號前，本
    應注意汽車行駛時，駕駛人應注意車前狀況，隨時採取必要之安全措施，汽車在
    雙向二車道行駛時，除準備停車或臨時停車外，不得駛出路面邊線，在市區道路
    行駛時速不得超過四十公里，以及飲酒後吐氣所含酒精成份超過每公升零點二五
    毫克以上者不得駕車，而依當時情形又無不能注意之情事，竟疏未注意，於酒後
    吐氣所含酒精成份達每公升零點三六毫克之情形下，猶駕車以時速六十公里之超
    速行駛，並超越路面邊線行駛，適有蕭珊騎乘自行車亦沿前開道路之路面邊線外
    側同向行進，乙○○所駕自小客車因而自後追撞蕭珊所騎乘自行車，致蕭珊當場
    受有腦挫傷之嚴重傷害，經送醫急救，延至同年月二十八日下午一時十分許不治
    死亡。乙○○於本件車禍發生後，在未被有偵查犯罪職權之機關或公務員查知犯
    人前，向到場處理之嘉義縣警察局水上分局南新派出所警員自首，並接受裁判。
二、案經被害人蕭珊之子丙○○訴由臺灣嘉義地方法院檢察署檢察官偵查起訴。
    理  由
一、訊據被告乙○○對於右揭事實坦承不諱（見本院卷第三十四至三十五頁），核與
    證人即案發當時乘坐乙○○自小客車之周文光於警訊時證述情節相符（見相驗卷
    第七頁及其反面），復有道路交通事故調查報告表一份、現場照片六張及酒精測
    試單一份附於相驗卷（第九至十三頁）足憑。又被害人蕭珊確因本件車禍發生死
    亡結果，亦經臺灣嘉義地方法院檢察署檢察官督同檢驗員相驗屬實，製有勘驗筆
    錄、相驗屍體證明書及驗斷書各一份附於相驗卷（第十五、十九、二十四頁）可
    稽。
二、按汽車行駛時，駕駛人應注意車前狀況，並隨時採取必要之安全措施；汽車在雙
    向二車道行駛時，除準備停車或臨時停車外，不得駛出路面邊線；行車速度依標
    誌之規定，無標誌者，在市區道路，時速不得超過四十公里；以及飲酒後吐氣所
    含酒精成份超過每公升零點二五毫克以上者不得駕車，道路交通安全規則第九十
    四條第三項、第九十七條第四款、第九十三條第一項第一款、第一百十四條第二
    款均有明文。被告於前揭時、地駕駛汽車自應注意遵守上開規定，且依當時情況
    晨光、直路、雙向二車道、柏油路面無缺陷、無障礙物，雖為雨天道路濕潤，但
    並無不能注意之情事，有前開道路交通事故調查報告表可考，被告於應注意能注
    意之情形下，竟疏於注意，於飲酒後吐氣所含酒精成份達到每公升零點三六毫克
    之狀況，猶駕車貿然以時速六十公里之超速行進並駛出路面邊線，因而撞及被害
    人，致肇本件車禍，其有過失甚為灼然，而被害人依規定騎乘自行車，則無過失
    責任。本件車禍責任經送臺灣省嘉雲區車輛行車事故鑑定委員會鑑定結果，亦認
    為：「一、乙○○服用酒類超過法定標準值駕駛自小客車，偏離車道行駛，由後
    追撞前行腳踏車，為肇事原因；二、蕭珊無肇事因素。」，有該會八十九年四月
    十三日嘉鑑字第八九二三三號函附之鑑定意見書一份附於本院卷（第十六至十八
    頁）可稽。而被害人係因本件車禍死亡，已如前述，是被告之過失行為與被害人
    之死亡結果間顯具有相當因果關係。本件事證明確，其犯行洵堪認定。
三、核被告所為，係犯刑法第二百七十六條第一項之過失致人於死罪。被告酒醉駕車
    因而致人死亡，依法應負刑事責任，應依道路交通管理處罰條例第八十六條第一
    項規定加重其刑。又被告肇事後，於其犯行未被發覺前，向到場處理之嘉義縣警
    察局水上分局警員自首而接受裁判，有嘉義縣警察局水上分局南新派出所警員甲
    ○○所制作之自首調查報告一份附於相驗卷（第三頁）可資佐證，應依刑法第六
    十二條前段規定減輕其刑。而被告上開刑之加重、減輕事由，應依例先加後減之
    。爰審酌被告應負全部過失責任，被害人無過失，被告肇事後已與被害人家屬達
    成民事調解賠償，賠償被害人家屬新台幣二百二十萬元，有嘉義縣太保市調解委
    員會調解書影本一份附於本院卷（第十四頁）可查，及坦承犯行，肇事後態度良
    好等一切情狀，量處如主文所示之刑。查被告未曾受有期徒刑以上刑之宣告，業
    據其於本院審理時供承在卷（見本院卷第三十三頁反面），並有臺灣嘉義地方法
    院檢察署刑案資料查註紀錄表一份附於偵查卷（第二頁）、臺灣高等法院被告全
    國前案紀錄表一份附於本院卷（第三頁）可查，其因過失而犯罪，犯後深具悔意
    ，已與被害人家屬成立民事調解賠償損害，經此起訴審判，當知所警惕，應無再
    犯之虞，本院認所宣告之刑以暫不執行為適當，併予宣告緩刑三年，以啟自新。
據上論斷，應依刑事訴訟法第二百九十九條第一項前段，道路交通管理處罰條例第八
十六條第一項，刑法第二百七十六條第一項、第六十二條前段、第七十四條第一款，
罰金罰鍰提高標準條例第一條前段，判決如主文。
本案經檢察官林世芬到庭執行職務。
中      華      民      國    八十九    年      六      月      一      日
                                      臺灣嘉義地方法院刑事第一庭
                                          審判長  法  官  陳  清  溪
                                                  法  官  蔡  廷  宜
                                                  法  官  張  道  周
右正本證明與原本無異。
如不服本判決，應於判決送達後十日內向本院提出上訴狀( 應附繕本 )。
中      華      民      國    八十九    年      六      月      二      日
                                                  書記官  鄭  昭  亮
附錄本案論罪科刑法條：
刑法第二百七十六條第一項
因過失致人於死者，處二年以下有期徒刑、拘役或二千元以下罰金。


司法院資訊處製作；財團法人民間司法改革基金會備份。
